---
title: "brmsパッケージを使って"
output: html_document
---

# 準備

## パッケージの読み込み

```{r cars}
library(brms)
library(tidyverse)
```


## データ

今回使うデータははRの持っているサンプルデータです。
車のメーカ(manufacture)，モデル(model)，排気量(displ)，製造年(year)，気筒数(cyl)，オートマ・マニュアルの別(trans),
駆動輪(drv)，市街地での燃費(cty)，高速道路での燃費(hwy)などからなるデータセットです。

```{r dataplot}
data(mpg)
# 少しみてみる
head(mpg)
```


## 可視化してみましょう

排気量と市街地での燃費の関係をグラフにします。
```{r}
g <- ggplot(mpg,aes(x=displ,y=cty))+geom_point()
plot(g)
```

回帰線を追加します。
```{r}
g <- g + geom_smooth(method='lm')
plot(g)
```

# 最尤法による回帰

```{r}
summary(lm(cty~displ,data=mpg))
```

# 回帰線のベイズ推定

```{r}
result.brm <- brm(cty~displ,data=mpg)
result.brm
```

# 結果のプロット

## 事後分布とトレースプロット

```{r}
plot(result.brm)
```

## MCMCサンプルをみてみる

```{r}
# 取り出し -> データフレーム型へ　-> 頭の10行だけ表示
rstan::extract(result.brm$fit) %>% data.frame %>% head(10)
```



## 回帰線のグラフ

```{r}
plot(marginal_effects(result.brm))
```

## 事後予測分布

```{r}
pp_check(result.brm)
```

## 事後予測分布

```{r}
predict(result.brm) %>% head(10)
```

## 分析に使ったstanコードも出力できる
```{r}
result.brm$model
```

# 階層線形モデル

各群に回帰線を当てはめますが，その全体的な傾向も要約して表します。
群ごとの散らばりを分布から作られているもの，と考えるところがミソです。

##  ランダム切片モデル

切片が群ごとに異なる，というモデルを考えます。
今回は，15のメーカによって切片が違うとします。

```{r}
result.hlm1 <- brm(cty~displ+(1|manufacturer),data=mpg)
```

結果は次の通り。
```{r}
# 結果（要約）
result.hlm1
# 推定値
result.hlm1$fit
# 作図
mpg %>% 
  cbind(fitted(result.hlm1)) %>% 
  select(cty, displ, manufacturer, y_hat = Estimate) %>% 
  ggplot(aes(displ, y_hat, color = manufacturer)) +
  geom_smooth(method = "lm", se = FALSE) +
  geom_point(aes(y = cty)) + ylab("cty")
```

## ランダム係数モデル

```{r}
result.hlm2 <- brm(cty~displ+(displ|manufacturer),data=mpg)
```
結果は次の通り。
```{r}
# 結果（要約）
result.hlm2
# 推定値
result.hlm2$fit
# 作図
mpg %>% 
  cbind(fitted(result.hlm2)) %>% 
  select(cty, displ, manufacturer, y_hat = Estimate) %>% 
  ggplot(aes(displ, y_hat, color = manufacturer)) +
  geom_smooth(method = "lm", se = FALSE) +
  geom_point(aes(y = cty)) + ylab("cty")
```

